【裁判字號】    94,上訴,642
【裁判日期】    950109
【裁判案由】    違反槍砲彈藥刀械管制條例等
【裁判全文】
臺灣高等法院高雄分院刑事判決         94年度上訴字第642號
上  訴  人
即  被  告  乙○○
                    （另案於臺灣高雄第二監獄執行）
指定辯護人  洪文佐律師
上  訴  人
即  被  告  丁○○
                    （另案於臺灣高雄第二監獄執行）
選任辯護人  江雍正律師
            張清雄律師
            許乃丹律師
上  訴  人
即  被  告  甲○○
選任辯護人  吳春生律師
上列上訴人等因違反槍砲彈藥刀械管制條例等案件，不服臺灣高
雄地方法院93年度重訴字第1號中華民國94年3月25日第一審判決
（起訴案號：臺灣高雄地方法院檢察署92年度偵字第23106號、
第24285號），提起上訴，本院判決如下：
    主  文
原判決關於乙○○、丁○○部分均撤銷。
乙○○共同連續未經許可，製造可發射子彈具有殺傷力之改造金
屬玩具手槍，累犯，處有期徒刑捌年，併科罰金新臺幣捌拾萬元
，罰金如易服勞役，以罰金總額與陸個月之日數比例折算。扣案
如附表一編號1 、2 、4 至15、34號所示之物及附表一編號3 子
彈18顆均沒收。
丁○○共同連續未經許可，製造可發射子彈具有殺傷力之改造金
屬玩具手槍，處有期徒刑玖年，併科罰金新臺幣壹佰萬元，罰金
如易服勞役，以罰金總額與陸個月之日數比例折算。扣案如附表
一編號1 、2 、4 至15、34號所示之物及附表一編號3 子彈18顆
均沒收。
其他上訴駁回。
    事  實
一、乙○○前因槍砲彈藥刀械管制條例等案件，經本院以89年度
    上更(一)字第369 號判決，分別判處有期徒刑10月、4 月，應
    執行有期徒刑1 年確定，於民國91年5 月27日執行完畢。
二、乙○○與丁○○均明知具有殺傷力之改造玩具手槍、子彈為
    管制物品，非經中央主管機關許可，不得擅自製造、持有，
    丁○○亦明知不得轉讓；丁○○知乙○○有改造槍彈之技術
    ，而其有意收藏及提供槍彈給其好友黃雨樵，乃向乙○○提
    議由其出資購買玩具手槍、改造工具、材料等物，再由乙○○改造槍彈，乙○○認若缺其錢，可自丁○○所交付之金錢
    ，取出部分作為製造槍彈之報酬供己花用，乃同意丁○○改
    造槍彈之倡議，渠2 人竟未經許可，基於共同製造可發射子
    彈具有殺傷力之改造金屬玩具手槍及子彈之概括犯意聯絡，
    自92年8 月間某日起，至同年10月中旬某日止，先在高雄市
    ○○○路原宿廣場之華山商行購得仿ＢＥＲＥＴＴＡ廠８４
    型半自動手槍製造之無殺傷力玩具手槍1 枝（內附玩具金屬
    子彈）、仿ＧＬＯＣＫ廠１７型半自動手槍製造之無殺傷力
    玩具手槍3 枝（內均附玩具金屬子彈）、仿ＧＬＯＣＫ廠
    ２７型半自動手槍製造之無殺傷力玩具手槍1 枝（內附玩具
    金屬子彈）後，由乙○○在其高雄縣燕巢鄉鳳雄村鳳龍巷17
    之1 號之鐵工廠內，以所有如附表一編號4 至15所示之工具
    ，將上開玩具手槍之槍管予以拆卸，更換土造金屬槍管之方
    式，連續製造如附表一編號1 、2 、34、36、37所示之可發
    射子彈，具有殺傷力之改造金屬玩具手槍5 枝，同時將前揭
    玩具手槍所附之玩具金屬子彈以填充黑色火藥，並換裝土造
    金屬彈頭之方式，連續製造如附表一編號3 、38所示具殺傷
    力之子彈31顆。乙○○改造成功後，即將附表一編號34、36
    、37所示之槍枝及如附表一編號38所示之子彈先交由丁○○
    取得，丁○○再獨自基於轉讓具有殺傷力之改造玩具手槍、
    子彈之犯意，於92年10月間某日，將如附表一編號36、37所
    示之槍枝及如附表一編號38所示之子彈轉讓與其友人黃雨樵
    持有（嗣黃雨樵因另涉搶奪案於92年10月18日3 時許，在高
    雄縣大寮鄉○○○路533 巷口為警查獲，扣得附表一編號36
    、37、38之槍彈）。嗣於92年11月13日下午1 時許，經警持
    搜索票至乙○○上址執行搜索，當場扣得其已製造完成尚未
    交付予丁○○之如附表一編號1 至3 所示違禁物之槍彈，及
    附表一編號4 至33所示之物（其中編號4 至15所示之物，為
    乙○○所有供製造槍彈所用之物）；復於同日下午6 時許，
    在丁○○位於高雄市○鎮區○○街5 號1 至4 樓之住處，搜
    索扣得如附表一編號34改造金屬玩具手槍、及編號35擦槍工
    具。
三、甲○○、丙○○均明知海洛因及甲基安非他命分屬毒品危害
    防制條例所定之第一、二級毒品，不得持有、販賣，竟意圖
    營利，基於共同販賣第一級毒品海洛因、第二級毒品甲基安
    非他命之概括犯意聯絡，自92年11月間中旬某日起至同年12
    月1 日止，先由丙○○以其所有之電話號碼：000000
    0000號、0000000000號、00000000
    00號行動電話與綽號「保哥」之葉賢保（應由檢察官另行
    偵辦）聯絡，向葉賢保以每台錢新台幣（下同）1 萬3 千元
    之代價，購入第一級毒品海洛因，每台兩2 萬3 千元之代價
    ，購入第二級毒品甲基安非他命後，再由甲○○以每台錢1
    萬6 千元、每台兩2 萬5 千元之價格，分別連續販賣第一級
    毒品海洛因、第二級毒品甲基安非他命與戴建志、綽號「海
    仔」、「黑狗」、「如仔」等人多次，其2 人再平分販賣所
    得；甲○○、丙○○2 人販賣第一級毒品及第二級毒品所得
    利益共計1 萬元。嗣於92年12月1 日下午4 時40分許，經警
    持臺灣高雄地方法院檢察署檢察官簽發之拘票，在高雄市○○○路與洛陽街口拘提甲○○到案，再於同日下午4 時50分
    許，經甲○○同意，前往其與丙○○共同使用之高雄市○○○路300 號9 樓之1 搜索，並扣得如附表二所示之物（附表
    二編號1 、2 甲○○持有槍彈部分，業經甲○○撤回上訴而
    確定），因而知悉上情。
四、案經高雄市政府警察局移送臺灣高雄地方法院檢察署檢察官
    偵查起訴。
    理  由
壹、程序部分
一、被告丁○○之辯護人以被告丁○○於92年11月21日警詢中之
    自白，係遭警方人員之脅迫及利誘而為，非出於任意性，且
    當時未依法通知辯護人到場，故不具證據能力云云，經查：
(一)、按被告或犯罪嫌疑人之辯護人，得於檢察官、檢察事務官、
    司法警察官或司法警察訊問該被告或犯罪嫌疑人時在場，並
    得陳述意見。但有事實足認其在場有妨害國家機密或有湮滅
    、偽造、變造證據或勾串共犯或證人或妨害他人名譽之虞，
    或其行為不當足以影響偵查秩序者，得限制或禁止之。偵查
    中訊問被告或犯罪嫌疑人時，應將訊問之日、時及處所通知
    辯護人。但情形急迫者，不在此限，刑事訴訟法第245 條第
    2 項、第4 項定有明文。本件被告丁○○之辯護人江雍正律
    師、陳慧錚律師、許乃丹律師，於受被告丁○○之父委任後
    ，即於92年11月18日向臺灣高雄地方法院檢察署遞交委任狀
    ，有刑事委任書狀及其上之臺灣高雄地方法院檢察署收文章
    在卷可稽（見92年度偵字第23106 號卷第40─2 頁），是被
    告丁○○於92年11月21日為高雄市政府警察局刑警大隊借提
    詢問時，已合法委任上開3 位律師為辯護人，惟於高雄市政
    府警察局刑警大隊將被告丁○○借提詢問，經警告知權利後
    ，並未向警方表明要委任辯護人到庭，警方人員亦不知道丁○○之父已合法委任上開3 位律師為辯護人，此有高雄市政
    府警察局刑警大隊94年10月24日警刑大五字第0940012449號
    函在卷可按（見本院卷(二)第4 頁），嗣經警詢問完畢移送臺
    灣高雄地方法院檢察署時，檢察官曾通知辯護人到場，惟無
    法與之聯絡，被告丁○○亦稱不知有委任律師等語，有當日
    內勤檢察官之訊問筆錄附卷可證（見92年度偵字第23106 號
    卷第34頁）。辯護人雖質疑其律師事務所隨時均有人在，如
    果檢察官有聯絡其事務所，不可能聯絡不到人等語，然檢察
    官、書記官是代表國家行使公權力，且其等均係經過合格之
    考試、嚴格之訓練始得擔任，本件並無證據足以推翻筆錄之
    記載不實，應認該筆錄記載之內容為實在，是此部分事實應
    認有上述刑事訴訟法第245 條第4 項但書之情形，於程序上
    尚無違背法令之情形。
(二)、至被告丁○○之辯護人謂被告丁○○92年11月21日於警詢之
    自白非出於任意性部分，其主要係以被告丁○○當日製作筆
    錄時間過長，且被告丁○○自始至終僅有此次不利於己之供
    述為據。惟查，被告丁○○及其辯護人自承，於本次警詢過
    程有錄音、錄影之時間，警方人員並無脅迫、利誘之情形，
    有辯護人94年1 月6 日陳報狀附卷可證（見原審卷(二)第422
    頁），而製作筆錄時間較長之原因，則係警方人員需瞭解相
    關案情及等待被告丁○○用膳所致，有承辦警員周詩宏之職
    務報告在卷可佐（見原審卷(一)第305 頁），復參以被告丁○○於當日解還臺灣高雄地方法院檢察署時，經內勤檢察官訊
    問時，答以在警詢中係出於自由意志而為陳述，有當日訊問
    筆錄附卷可證（見92年度偵字第23106 號卷第34頁），且被
    告丁○○當日之供述內容，亦非全然坦承警方人員所提問之
    犯行（即販賣槍枝、子彈之犯行），且與同案被告乙○○所
    供述之已製造完成之槍枝數量不同，足見其並無遭受警方人
    員之脅迫或利誘，此外，亦無何積極證據可證明被告丁○○
    此一自白係遭受警方人員之脅迫、利誘所致，自不得以辯護
    人前開製作筆錄時間過長，進而主觀臆測被告丁○○此一自
    白非出於任意性，故被告丁○○此一警詢自白，有證據能力
    。
二、被告甲○○之辯護人以被告甲○○於92年12月1 日第一次警
    詢中之自白係出於承辦警員之強暴、脅迫、利誘所為，非出
    於任意性，不具證據能力；又被告甲○○此後於警詢及偵訊
    中之自白，係因第一次警詢中所受精神上恐懼、壓迫之延續
    下所為，亦無證據能力等語，經查：
(一)、按被告之自白，非出於強暴、脅迫、利誘、詐欺、疲勞訊問
    、違法羈押或其他不正之方法，且與事實相符者，得為證據
    ，刑事訴訟法第156 條第1 項定有明文，是被告自白若非出
    於任意性而為之者，自無證據能力。又此項證據能力之限制
    ，係以被告之自白必須出於其自由意志之發動，用以確保自
    白之真實性，故對被告施以上揭不正之方法者，不以負責訊
    問或制作該自白筆錄之人為限，其他第三人亦包括在內，復
    不以當場施用此等不正之方法為必要，縱係由第三人於前此
    所為，倘使被告精神上受恐懼、壓迫之狀態延續至應訊時致
    不能為任意性之供述時，該自白仍屬非任意性之自白，依法
    自不得採為判斷事實之根據（最高法院93年度台上字第6018
    號判決可資參照）。
(二)、經原審當庭勘驗92年12月1 日該次警詢錄音帶內容之結果：
    １、「警員問：查獲之玻璃球，丙○○身上的錢及其他物品
    何人所有？」「甲○○答：丙○○身上的錢，不是我的。」
    「警員問：這些錢不是你們賣藥所得嗎？」「甲○○答：不
    是。」「警員問：查獲之毒品，是誰的？」「甲○○答：是
    我的。」「警員問：那你們怎麼一起賣毒品，之前你為什麼
    說，一半一半？剛才在車上你不是有說一半一半嗎？剛才問
    筆錄前，我就告訴你，是要判久一點還是要判輕一點，這是
    重點，你要交代清楚，不要反反覆覆，我們查槍已經跟了你
    們一段時間，我們手上有你很多資料，甚至你幾支手機，我
    們也知道，如果讓我們把資料交給檢察官，就會判重一點，
    如果你自己交代清楚，符合的話，我們會請求檢察官判輕一
    點，這樣你還有需要隱瞞嗎？你自己判斷。」２、被告甲○○回答扣押毒品均為其所有時，其間聽聞一旁有人罵「幹你
    娘雞拜」，詢問警員並再說，你若再不配合，我就照你說的
    寫，每樣都追究到底，甚至送管訓，若好好說，可以商量，
    若執意全部扛起來，我們一定將你送管訓。３、錄音過程中
    有喀擦聲，似有錄音中斷之情形。４、警(二)卷21頁，第1 個
    「問」及第1 個「答」之內容，錄音帶均未顯現（見原審卷
    (三)第13頁）。由勘驗上開錄音帶結果觀之，被告甲○○此次
    警詢自白，確係在警員脅迫要將其送管訓下所為，自難認係
    出於任意性，揆諸前開說明，其此次之自白，即無證據能力
    。
(三)、至於被告甲○○於之後警詢、偵訊中，甚至於原審聲請羈
    押訊問中之自白，是否具有證據能力乙節，即應視被告於第
    1 次警詢中所受脅迫而導致精神上之恐懼、壓迫狀態，是否
    仍延續至製作該等筆錄之時而定。被告甲○○於92年12月2
    日所為之第二次警詢筆錄，係在同一處所，由相同之警員詢
    問與紀錄，且距離第二次警詢筆錄之時間非久（見該2 次警
    詢筆錄），其先前所受脅迫而導致精神上之恐懼、壓迫狀態
    難認已然消失，是仍難認其此次之供述內容係出於任意性，
    故應無證據能力。惟在此之後其於偵訊中及原審聲請羈押訊
    問中所為之自白，進行訊問之人員則為檢察官及法官，非為
    原訊問之員警，且訊問之處所係在法庭或偵查庭，其環境已
    有所改變，而檢察官及原審之訊問，並無對甲○○施以精神
    壓迫，致其精神上受有恐懼之情形，且訊問之處所乃法院或
    檢察署之法庭或偵查庭，其與警方之偵訊處所亦顯有不同，
    甲○○於第一次警詢中所受脅迫而導致精神上之恐懼、壓迫
    狀態當已不存在，故被告甲○○自92年12月2 日偵訊後所為
    之2 次自白，當有證據能力。
三、被告甲○○之辯護人以同案被告丙○○於92年12月2 日於警
    詢及偵訊中之自白，係因為藥癮發作下所為之陳述，非出於
    任意性，應不具證據能力云云。經查：
(一)、丙○○於92年12月2 日接受警方人員詢問之錄影帶，經原審
    當庭勘驗結果：１、開始詢問前：丙○○狀似身體不適，癱
    軟在地上，先是表示「躺著很辛苦，很冷，躺不住」，詢問
    人員就拿涼被讓丙○○裹上，之後丙○○因身體不適而情緒
    不穩，表示「頭很熱」、「我真的很痛苦」、「拜託把帽子
    （安全帽）拿起來」，並哀求警方詢問人員救他一命，又在
    地上不斷扭動。詢問人員數次告訴丙○○「拼過就好了」，
    丙○○回答「拼不過啦」、「頭很熱」。詢問人員為避免丙○○不小心傷害自己，於是將丙○○的手腳壓住，之後丙○○嘔吐，雖吐不出來，但狀似輕鬆多了，詢問人員於是將杯
    水遞給丙○○，丙○○喝完後表示「舒服多了」，詢問人員
    才開始進行詢問。２、開始詢問後：(1)丙○○對人別訊問事
    項均能流利回答。(2)詢問人員有明確告知丙○○刑事訴訟法
    第95條之訴訟權利。之後中斷，丙○○之家人打電話至五分
    隊，經丙○○拜託在場詢問警員，經警方同意，可以與家人
    通話，通話情形亦屬正常。(3)本庭當庭勘驗至警(二)卷第11頁
    丙○○筆錄第3 個「答」第1 行。詢問人員以「一問一答」
    方式詢問丙○○，詢問語氣平和，丙○○能自由陳述。３、
    詢問完畢後：丙○○毒癮發作躺於地上，蓋棉被、嘔吐，有
    1 女子在旁陪伴（見原審卷(三)第87頁）。
(二)、自上開勘驗結果觀之，丙○○於92年12月2 日之警詢前、後
    雖有毒癮發作之情形，然詢問人員係於丙○○毒癮發作結束
    ，表示身體舒服多了之後，始開始詢問程序，詢問人員在詢
    問過程中，亦未有逼迫丙○○回答問題，或強迫丙○○必須
    接受詢問之情形，故丙○○於此次警詢所為之陳述，其任意
    性仍有足夠之擔保而有證據能力。至辯護人另認此時之情形
    等同於疲勞訊問，應依此規定，認此時所為之自白應無證據
    能力乙節，惟按，疲勞訊問之所以明列為禁止之事項，乃在
    於禁止訊問人員主動對被訊問人，做疲勞訊問的行為，並非
    被訊問人身心狀態有疲勞或相類似之情形，即不得為訊問。
    是被訊問人之身心狀況，如達於無法自由陳述或意識不足以
    認知及回答問題，始有可能構成證據能力之瑕疵。本件丙○○於警詢中之陳述並無此等情形，應認有證據能力，而此一
    結論，亦經原審當庭裁定並為宣示（見原審卷(三)第89頁），
    核無不合。至丙○○之後同日於檢察官前之偵訊過程，其身
    心狀況必然已較先前警詢時為佳，且無何積極證據可證丙○○此時尚有何毒癮發作而無法回答問題之情形，是其此一偵
    訊中所為之自白，亦有證據能力。
四、被告甲○○之選任辯護人復以員警至高雄市○○○路300 號
    9 樓之1 處搜索時，未經丙○○同意搜索為由，主張92年12
    月1 日之搜索程序不合法云云。惟當時警員係經被告甲○○
    、丙○○之同意，始為搜索行為一節，有搜索票在卷可按（
    見警(二)卷第33頁）；且警方持檢察官開立之拘票前往拘提被
    告甲○○時，並不知道被告甲○○將其所有之毒品藏放在上
    揭處所，此業據當時負責指揮現場行動之證人吳政誼於本院
    審理時證述綦詳（見本院卷(二)第83頁），可證係經被告甲○○之供述及同意，警方人員才知道前開處所而前往搜索，且
    於上開處所，除扣得被告丙○○之物品外，亦有被告甲○○
    之物品（見原審卷(二)第364 頁起、卷(三)第170 頁起），而丙○○於原審審理時亦供述：甲○○於本件員警查獲前約3、4
    天即在其住處居住等語（見原審卷(三)第189 、190 頁），足
    證該處所雖係丙○○之住處，然於警方搜索時，被告甲○○
    亦居住於該處，則警員既係經被告甲○○之同意而前往搜索
    ，則其搜索並未違背何法定程序亦堪以認定。
貳、實體部分
一、得心證之理由
(一)、被告乙○○與被告丁○○製造槍彈部分
１、訊據被告乙○○對於上揭由被告丁○○出資購買材料、工具
    ，再由其負責製造可發射子彈具有殺傷力之改造金屬玩具手
    槍5 枝及子彈31顆之事實，均坦承不諱；被告丁○○則矢口
    否認有何製造、轉讓可發射子彈具有殺傷力之改造金屬玩具
    手槍與子彈之犯行，辯稱：伊並未與乙○○共同製造槍枝及
    子彈，係因為乙○○與伊之間有債務糾紛，乙○○為報復伊
    ，方會陳稱係與伊共同製造槍枝及子彈云云。
２、經查，被告乙○○與被告丁○○上揭共同製造槍彈之犯行，
    業據被告乙○○於警詢中自陳：「丁○○見伊經濟狀況不佳
    ，遂提議由其出資購買玩具槍交由伊改造，伊與丁○○自92
    年8 、9 月間某日起開始改造槍械，期間丁○○曾購買3 把
    克拉克玩具手槍供伊改造成功，伊並留下其中1 把，其餘2
    把伊交給丁○○，本次於伊處所及丁○○住處查獲之克拉克
    改造手槍，即係其中2 把。又丁○○曾購買貝瑞塔玩具手槍
    交給伊改造，伊有改造成功並將之留在身上，此把槍即本次
    在伊處所查獲之貝瑞塔手槍。嗣丁○○購買另2 把克拉克玩
    具手槍交與伊，伊均有改造成功，伊亦將該2 把槍給丁○○
    。而伊製造子彈之方法，係將購買之玩具槍內所附子彈彈頭
    鑽開，填充黑色火藥，再將伊改造完成彈頭裝上即可。至於
    伊製造槍管之方式，係先到金屬材料行購買鋼材，再拿到高
    雄縣仁武鄉某處的車床工廠，以修理汽車懸吊系統零件為由
    ，請該工廠人員幫伊將該鋼材車床鑽孔，每支代價為2 百元
    」等語（見警(一)卷第10、11頁）、「伊有聽丁○○說過，他
    將克拉克１７型及２７型改造手槍各1 把，交給黃雨樵與朱
    庭毅等2 人，其2 人於92年10月18日凌晨3 時，在高雄縣大
    寮鄉○○○路533 巷口為警方查獲。之後，黃雨樵與朱庭毅
    等2 人，是伊和丁○○去幫他們辦理交保手續的。交保金各
    為2 萬元，都是丁○○幫他們支付的。伊所改造之槍械材料
    來源，都是伊與丁○○2 人分別至高雄市新興區○○○路原
    宿廣場內的華山模型店所購買的玩具槍來改造的」等語（見
    偵(一)卷第18頁）；及於偵訊中自承：「伊改造成功的槍枝共
    有5 枝，有2 枝在伊這裡，丁○○處有3 枝，其中有2 枝在
    黃雨樵那裡，是丁○○拿給黃雨樵的。伊製造槍彈工具是伊
    自己的，器材亦係伊買的，玩具槍是丁○○去買的，他買了
    約5 枝，伊也買了3 、4 枝，子彈則是買玩具槍時就有了。
    伊與丁○○來幫黃雨樵交保時，丁○○才告訴伊將槍給黃雨
    樵」等語（見偵(一)卷第36頁）。與其於原審審理中陳稱：伊
    會改造槍枝是丁○○所提議的，伊2 人是從92年8 月間開始
    改造槍枝及子彈，直到同年10月中旬為止，買玩具槍及零件
    的錢係由丁○○出資，而伊若缺錢花用，亦會自丁○○給與
    購買零件之金額中，扣除部分以為花用，作為伊改造槍彈之
    報酬，伊前後共改造成功5 枝槍枝，分別是在伊工廠內查獲
    之2 枝、在丁○○住處查獲之1 枝、在黃雨樵處查獲之2 枝
    ，而伊之所以會曉得黃雨樵處查獲之槍彈係伊所改造，係因
    伊曾與丁○○一起去辦理黃雨樵之交保手續，在交保完成後
    ，丁○○告知伊等語相符（見原審卷(三)第181 、182 、184
    、185 頁）。被告丁○○於警詢所稱：伊有與被告乙○○共
    同改造手槍、子彈，但並未有販賣手槍、子彈，伊2 人改造
    槍彈之時間係自92年4 月份起，因伊對槍枝有興趣，故在高
    雄市新興區原宿廣場之華山玩具店，分別購得克拉克２７型
    玩具槍1 枝、克拉克Ｇ１７型玩具槍3 枝、貝瑞塔Ｍ８４型
    玩具槍2 枝、克拉克Ｇ１７型滑套1 個、貝瑞塔Ｍ８４型滑
    套1 個，供乙○○改造，乙○○改造成功者共6 枝，其中交
    付予伊者有3 枝，型號分別是克拉克Ｇ１７型2 枝及克拉克
    ２７型1 枝，另3 枝改造成功之槍枝，含貝瑞塔Ｍ８４型2
    枝及克拉克Ｇ１７型1 枝，則係由乙○○保管，尚未交付與
    伊即遭警方查扣，至於改造子彈的部分則由乙○○自行處理
    。乙○○改造成功6 枝手槍，其中3 枝為警方於92年11月14
    日查扣（2 枝在乙○○處查扣、1 枝在伊住所查扣），另有
    2 枝手槍在友人黃雨樵處，另有1 枝槍枝去向伊不復記憶。
    伊與乙○○於92年4 月份起共計改造6 枝手槍，另乙○○改
    造幾枝伊並不是很清楚。我改造及持有槍枝之動機只是收藏
    而已。改造槍枝我約出資新台幣3 、4 萬元，乙○○出多少
    我不知道。伊看見乙○○在改造槍枝，所以伊提議要乙○○
    幫伊改造供伊使用等語（見偵(一)卷第26至29頁），與乙○○
    上開供述內容有關共同改造槍彈內容大致相符，且有如附表
    一編號1 至15、34、35所示之物扣於本案及如附表一編號36
    至38所示之物扣於另案可佐。乙○○、丁○○關於改造槍枝
    數量之供述雖有不同，但由二人之陳述中，可知乙○○改造
    之玩具手槍包括附表一編號1 、2 、34、36、37共5 枝，故
    乙○○、丁○○二人共同改造上開5 枝玩具手槍及子彈之犯
    行堪以認定。
３、又本件相關槍枝、子彈，經送鑑驗之結果，自被告乙○○住
    處所查獲之2 枝改造半自動玩具手槍及子彈25顆，其中1 枝
    改造半自動玩具手槍（槍枝管制編號：000000000
    0號），認係ＢＥＲＥＴＴＡ廠８４型半自動手槍之玩具手
    槍，換裝土造金屬槍管改造而成，機械性能良好，可擊發適
    用子彈，認具殺傷力；另1 枝改造半自動玩具手槍（槍枝管
    制編號：0000000000號），認係仿ＧＬＯＣＫ廠
    １７型半自動手槍之改造金屬玩具手槍，換裝土造金屬槍管
    改造而成，機械性能良好，可擊發適用子彈，認具殺傷力；
    而子彈25顆，其中2 顆認係口徑９×１９ｍｍ之土造子彈，
    可擊發，認具殺傷力，其中6 顆認係口徑８×２１．６ｍｍ
    之改造子彈，可擊發，認具殺傷力，其中4 顆認係９×１７
    ｍｍ造子彈，內部裝填黑色爆竹火藥，配合適當之槍枝發射
    ，於近距離具有殺傷力，其中4 顆認係９×１９ｍｍ土造子
    彈，內部裝填黑色爆竹火藥，配合適槍枝發射，於近距離具
    有殺傷力，其中10顆認係９×２３ｍｍ土造子彈，內部裝填
    黑色爆竹火藥，配合適當槍枝發射，於近距離具有殺傷力，
    有內政部警政署刑事警察局93年1 月2 日刑鑑字第０９２０
    ２２３５０８號槍彈鑑定書（見原審卷(一)第99至108 頁），
    及法務部調查局93年6 月2 日調科參字第０９３００２１３
    ６１０號鑑定通知書（見原審卷(二)第56至63頁）在卷可證（
    雖送法務部調查局鑑驗之18顆子彈中，有1 顆子彈先前經刑
    事警察局鑑驗結果為無法擊發，惟嗣後法務部調查局之鑑驗
    結論，認僅要配合適當槍枝，仍得加以擊發，是本院認該顆
    子彈亦具殺傷力，附此敘明）；而自被告丁○○住處查獲之
    改造半自動玩具手槍（槍枝管制編號：000000000
    0號）1 枝，認係仿ＧＬＯＣＫ廠１７型半自動手槍之改造
    金屬玩具手槍，換裝土造金屬槍管改造而成，機械性能良好
    ，可擊發適用子彈，認具殺傷力，亦有前開內政部警政署刑
    事警察局93年1 月2 日刑鑑字第０９２０２２３５０８號槍
    彈鑑定書附卷可佐；而自另案被告黃雨樵處查獲之改造半自
    動玩具手槍2 枝及子彈6 顆，其中1 枝改造半自動玩具手槍
    （槍枝管制編號：0000000000號），認係仿ＧＬ
    ＯＣＫ廠２７型半自動手槍之玩具手槍，換裝土造金屬槍管
    改造而成，機械性能良好，可擊發適用子彈，認具殺傷力；
    另1 枝改造半自動玩具手槍（槍枝管制編號：000000
    0000號），認係仿ＧＬＯＣＫ廠１７型半自動手槍之改
    造金屬玩具手槍，換裝土造金屬槍管改造而成，機械性能良
    好，可擊發適用子彈，認具殺傷力；而子彈6 顆，其中3 顆
    認係口徑９×１９ｍｍ之土造子彈，可擊發，認具殺傷力，
    另外3 顆認係口徑８×２１．６ｍｍ之改造子彈，可擊發，
    認具殺傷力，有內政部警政署刑事警察局93年1 月6 日刑鑑
    字第０９２０２１１２５２號槍彈鑑定書附卷可參（見另案
    被告黃雨樵強盜等案件93年度核退偵字第92號卷第1 至9 頁
    ），是上開5 枝槍枝均係槍砲彈藥刀械管制條例第4 條第1
    項第1 款所稱「其他可發射金屬或子彈具有殺傷力之各式槍
    砲」，而子彈31顆則係同條項第2 款所稱「子彈」之事實，
    亦堪以認定。
４、被告乙○○於原審最後一次審判期日之前，雖多次稱被告丁○○未參與共同製造前開槍枝及子彈之犯行，惟於原審最後
    一次審判期日中，業以證人之身份結證稱：先前係因為丁○○請伊幫忙擔罪，方會稱丁○○未參與本件犯行等語（見原
    審卷(三)第184 頁）。而此核與其先前因另案於法院中供陳：
    伊先前有陳稱丁○○未參與製造槍彈犯行，係因為在警局、
    監獄及開庭前遇到丁○○，丁○○要伊幫忙擔罪等語（見本
    92 年 度感裁字第71號卷第39頁）相符，復參以在被告丁○○住處亦查獲被告乙○○所製造如附表一編號34所示之槍枝
    ，則丁○○如與乙○○間有債務糾紛，自無從自乙○○處取
    得該槍枝；又被告丁○○所辯係因債務糾紛，被告乙○○才
    誣指其有參與本件犯行，惟其自始至終亦未曾提出任何證據
    以實其說；復參酌丁○○於警詢中亦有為與乙○○共同改造
    槍彈之自白，故被告乙○○於原審最後一次審判期日中所陳
    述之前為丁○○頂罪而為羅某有利陳述，為可採，被告丁○○所辯，顯係卸責之詞，實不足採。
５、被告丁○○前開於警詢中之供述內容，非無證據能力，業已
    說明如前，雖其陳述改造成功之槍枝型號，為克拉克２７型
    玩具槍1 枝、克拉克Ｇ１７型玩具槍3 枝、貝瑞塔Ｍ８４型
    玩具槍2 枝，與事後查獲者為克拉克２７型改造玩具槍2 枝
    、克拉克Ｇ１７型改造玩具槍3 枝、貝瑞塔Ｍ８４型改造玩
    具槍1 枝中克拉克２７型與具瑞塔Ｍ８４型部分，雖不相同
    ，但其陳述改造之槍枝為5 枝與實際查獲之槍枝亦為5 枝，
    於數量上係相同，丁○○陳述改造槍枝與查獲槍枝部分型號
    雖有不同，但由其中有關克拉克Ｇ１７型改造玩具手槍3 枝
    部分相同觀之，尚不得以部分型號不同，進而推論二人未共
    同改造玩具手槍，故丁○○上開陳述，尚難作為有利於被告
    丁○○、乙○○2 人之認定。
６、綜上所述，被告乙○○、丁○○上揭共同連續未經許可，製
    造可發射子彈具有殺傷力之槍彈之犯行，事證明確，應足認
    定。
(二)、被告丁○○轉讓槍彈予黃雨樵部分：
１、訊據被告丁○○矢口否認有何轉讓槍彈予黃雨樵之情事，辯
    稱黃雨樵處所查獲之槍彈與伊無關云云。
２、經查，被告乙○○於警訊時謂：伊有聽丁○○說過，他將克
    拉克１７型及２７型改造手槍各1 把，交給黃雨樵與朱庭毅
    等2 人，其2 人於92年10月18日凌晨3 時，在高雄縣大寮鄉
    ○○○路533 巷口為警方查獲。之後，黃雨樵與朱庭毅等2
    人，是伊和丁○○去幫他們辦理交保手續的。交保金各為2
    萬元，都是丁○○幫他們支付的。（見偵(一)卷第18頁）；於
    原審審理時復證稱：黃雨樵被查獲之兩把槍是伊先交給丁○○，丁○○再交給黃雨樵的，黃雨樵被查獲後，丁○○找我
    一起去幫黃雨樵交保，後來我才知道，丁○○沒有告訴我是
    賣給黃雨樵，只說是他交給黃雨樵，且黃雨樵案扣得之子彈
    也是伊製造後，交給丁○○的，不知道丁○○有無賣這些子
    彈給黃雨樵等語（見原審卷(三)第181 至183 頁），被告乙○○於原審所為上開陳述，係其以證人之身份為之，惟其為本
    案被告，有拒絕作證之權利，然其並未拒絕證言，且其所為
    上開不利於己之陳述將成為本院認定其犯罪事實之論據，被
    告乙○○自無自構己罪之理。又黃雨樵被查獲時之改造玩具
    手槍之製造方法與在乙○○處查獲之玩具手槍之製造方法相
    同，有上揭內政部警政署刑事警察局槍彈鑑定書二份在卷可
    稽（見原審卷(一)第93至108 頁、黃雨樵強盜案偵卷第1 至9
    頁），亦可證明乙○○所證係有所本，而非憑空主觀臆測之
    詞。此外，復參以另案被告黃雨樵係被告丁○○之友人，其
    與被告丁○○有深交，與被告乙○○並不熟悉，此業據證人
    黃雨樵於本院審理時證述在卷（見本院卷(三)第77、78頁），
    且黃雨樵案辦理交保時，係被告乙○○與丁○○共同前往，
    而由被告丁○○出錢辦手續之事實，亦據被告丁○○、證人
    黃雨樵供陳在卷（見偵(一)卷第37頁、本院卷(三)第78頁），而
    黃雨樵與被告乙○○並無任何仇恨，亦據證人黃雨樵陳明在
    卷（見本院卷(三)第77頁），被告乙○○與丁○○共同前往辦
    理黃雨樵之交保手續，足見二人間並無丁○○所稱之債務糾
    紛，即乙○○無誣陷丁○○之必要。
３、雖另案被告黃雨樵先後就如附表一編號36至38所示槍枝、子
    彈之來源供述不一，於警訊、92年10月18日檢察官偵訊、檢
    察官聲請羈押法官訊問時、及本院審理時謂：係向「阿猴」
    之人購買云云（見黃雨樵案警卷第3 頁、偵卷第4 頁、聲羈
    卷第3 、4 頁、本院卷(二)第75、76頁），然其於93年2 月17
    日檢察官偵訊時復改稱：高某在高雄縣鳳山厝用袋裝著二把
    槍拿給我云云（見黃雨樵案核退偵卷第17頁），於其所涉強
    盜案件調查時復謂：槍枝是我跟乙○○借的，槍二把及子彈
    ，在92年7 月左右，在高雄市楠梓區乙○○家裡附近交付的
    云云（見黃雨樵案原審卷第11頁）。惟乙○○改造槍彈之時
    間為92年8 月間至92年10月中旬，黃雨樵稱於92年7 月間向
    乙○○借用，已非可採。再乙○○與黃雨樵並不熟悉，為黃
    雨樵所自承，已如前述，則乙○○將槍彈借予不熟稔之黃雨
    樵，使自己陷入犯罪，顯與一般人均係保護自己，避免陷自
    己犯罪之常情不符。故黃雨樵所稱其被查獲之槍彈係乙○○
    交付，或另稱槍彈係「阿猴」購買，乃不實在，而不可採。
    再者，證人黃雨樵於本院審理時謂：其係因警察要求才這樣
    說的（槍彈係乙○○向借的）云云（見本院卷(二)第76頁），
    黃雨樵係於檢察官第二次偵訊後才稱係被告乙○○交付等語
    ，是警察如要求黃雨樵為上開陳述，則其於警詢筆錄即可為
    該內容之記載，惟證人黃雨樵於警訊中並未指述槍彈係被告
    乙○○交付。從而，其上開陳述不足採信。綜合上開所述，
    可知另案被告黃雨樵之前後供詞不一，及改謂其係向被告乙○○取得前開槍彈，均與一般常情不符，顯係迴護其友人丁○○之詞，並不足採。
(三)被告甲○○販賣毒品部分
１、訊據被告甲○○矢口否認有何販賣第一級毒品海洛因及第二
    級毒品甲基安非他命之犯行，辯稱：扣案之海洛因及甲基安
    非他命有部分雖為其所有，惟該等毒品係伊向丙○○買來要
    自己施用云云。
２、經查，被告甲○○與丙○○前揭共同販賣第一級毒品及第二
    級毒品之犯行，業據被告甲○○於偵訊中自承：伊與丙○○
    一起販毒係在92年11月中旬開始，丙○○先向綽號「保哥」
    之葉賢保購買海洛因及安非他命，海洛因買1 錢1 萬3 千元
    ，賣價為1 萬6 千元，安非他命買1 兩2 萬3 千元，賣價為
    2 萬5 千元，伊2 人都是分別去賣，如果伊賣出去，賺的錢
    與丙○○五五分帳。伊販賣之對象有戴建志及綽號「海仔」
    、「黑狗」、「如仔」等人，他們會打手機給伊，再約聯絡
    地點，販售之毒品係由丙○○分裝，伊之電子秤是用來將毒
    品秤重給客戶看的等語（見偵(二)卷第13頁）；復於原審羈押
    訊問中陳稱：伊在警、偵訊筆錄中所言都實在，伊確實有販
    賣海洛因及安非他命，自92年11月開始販賣的，伊是自丙○○處拿海洛因及安非他命，然後才賣給別人的，丙○○買入
    的價格安非他命1 兩2 萬3 千元，海洛因1 錢1 萬3 千元，
    之後伊再賣給別人，安非他命1 兩賣2 萬5 千元，海洛因1
    錢賣1 萬6 千元，賺取的差價，由伊與丙○○平分，伊2 人
    僅有分過1 次帳而已等語（見原審92年度聲羈字第733 號卷
    第4 頁），其前後供述之內容大致相符，並核與丙○○於警
    詢供陳：警方查扣之帳冊1 本內所繕寫之筆跡是伊本人親寫
    的，帳冊內記載內容，有日期、「哲」、「甜」、「鹽」、
    「兩」、「錢」、「糖」、「軟」及價錢等，其括弧內之意
    義，「哲」是甲○○的代號、「甜」及「糖」是指安非他命
    、「鹽」及「軟」是海洛因的代號、「兩」是安非他命的重
    量、「錢」是海洛因的重量，價錢則是甲○○賣出去的價錢
    ，伊有與甲○○共同販賣海洛因及安非他命，並有分款項與
    甲○○，但是詳細金額多少伊無法明確記得，伊係向綽號「
    保哥」之葉賢保購得毒品，購買之方式係由葉賢保打伊所有
    之電話號碼：0000000000號、00000000
    00號、0000000000號行動電話與伊聯絡，伊購
    得毒品後分裝交由甲○○對外販售，甲○○再將販毒所得款
    項交給伊，2 人並平分販毒所得利益等語（見警(二)卷第12
    、14頁）；及於偵訊中自承：伊自92年11月中旬開始與甲○○販毒，毒品來源係「保哥」打電話給伊約地點再談價錢，
    購入之毒品伊大部分拿給甲○○去賣，但甲○○賣與何人伊
    不清楚，販毒所賺利益伊與甲○○對分，伊購入每兩海洛因
    約14、6 萬元左右，賣出獲利5 千元，安非他命伊以每兩2
    萬5 千元購入，大概亦獲利5 千元左右，在住處查獲現金，
    不是販毒所得，伊販毒所得約1 、2 萬元等語（見偵(二)卷第
    15頁）大致相符。並有如附表二編號3 至12所示之物扣案可
    證，而扣案如附表二編號3 至7 所示物品經送鑑驗結果，如
    附表二編號3 所示物品確係第一級毒品海洛因1 包（驗後淨
    重11.26 公克，空包裝重0.66公克），純度百分之30.57 ，
    純質淨重3.44公克；如附表二編號4 所示物品確係第一級毒
    品海洛因5 包（驗後淨重共計7.67公克，空包裝重共計1.
    65 公 克），純度百分之71.61 ，純質淨重5.49公克；如附
    表二編號5 所示物品確係含有第二級毒品甲基安非他命成分
    之白色粉末1 包（驗後淨重86.37 公克，空包裝重1.13公克
    ）；如附表二編號6 所示物品確係第二級毒品甲基安非他命
    5 包（驗後毛重共計190 公克）；如附表二編號7 所示物品
    確係第二級毒品甲基安非他命1 包（驗後毛重共計10.9公克
    ），有法務部調查局調科壹字第22001652 7號、第00000000
    0 號、第000000000 號鑑定通知書，高雄醫學大學附設中和
    紀念醫院93年2 月17日第9302—080 號、第9302—081 號檢
    驗報告附卷可佐（見原審卷(一)第157 至159 頁、第165 頁）
    ，則被告甲○○、丙○○前開自白顯與事實相符，堪以採信
    。
３、被告甲○○雖以前詞置辯，惟其上揭92年12月2日警詢以後
    之自白，非無證據能力，已說明如前，而就其上開數次自白
    內容觀之，非但前後互符一致，亦與丙○○前揭自白內容中
    ，就開始共同販賣毒品之時間、2 人合作之模式、毒品之來
    源及買進賣出價額等情，均大致相符，則若非被告甲○○有
    與丙○○共同參與販毒之犯行，被告甲○○當不致會有前開
    之供述內容，復參以於丙○○住處查獲之扣案物品，被告甲○○亦自承其中電子磅秤1 台、吸食過摻有第一級毒品海洛
    因之煙頭1 至2 支、吸食器1 組、手機5 支、分裝匙1 支、
    如附表二編號1 、2 所示槍枝及子彈、部分第一級毒品海洛
    因及第二級毒品安非他命、現金1 萬1 千3 百元均係其所有
    （見原審卷(二)第364 頁、卷(三)第169 、170 頁），則其當非
    僅於本件員警查獲當日偶至丙○○住處拜訪、施用毒品灼然
    ，否則當無攜帶如此多樣物品之理，且丙○○於原審審理中
    亦供述：甲○○於本件員警查獲前約3 、4 天即在其住處居
    住等語（見原審卷(三)第189 、190 頁），是被告甲○○辯稱
    其僅係於本件員警查獲當日偶至丙○○住處拜訪而與本件販
    賣毒品犯行無關乙節，亦無可採。
４、丙○○雖亦謂伊沒有與被告甲○○共同販賣毒品云云，惟丙○○於原審審理中仍坦承該帳冊內記載之「甜」、「糖」係
    代表第二級毒品甲基安非他命，而「鹽」、「軟」則係代表
    第一級毒品海洛因（見原審卷(二)第373 頁），而該帳冊第10
    頁正反面、第11頁正反面均係就「甜」、「鹽」、「糖」、
    「軟」等物為數量及金額之記載，並於該帳冊第12頁正面有
    「續上頁、15000 、7250、賺7750」之記載，是就此等記載
    內容整體觀之，顯然為毒品買進、賣出及獲利之紀錄，並非
    丙○○所言單純係買進毒品之紀錄，更非二手貨買賣之交易
    資料。此外，復參以本件在丙○○住處查獲之毒品數量非少
    ，與一般單純施用毒品之人所通常會持有之數量相去甚遠乙
    情，則丙○○及甲○○前開辯解，顯係事後卸責之詞，並不
    足採。
５、至於證人戴建志於原審審理中雖證述：伊與甲○○係因吸毒
    認識，2 人曾於92年7 、8 月間，在高雄縣的旅社曾一起吸
    過4 、5 次安非他命，其中吸甲○○的約3 、4 次，吸伊的
    約1 、2 次，伊有看過甲○○吸海洛因1 次，但甲○○叫伊
    不要吸海洛因，伊並未向甲○○買過毒品，而係向綽號「興
    仔」之人買的，伊與甲○○亦無金錢或毒品上之往來云云（
    見原審卷(二)第266 至272 頁），惟觀之被告甲○○於92年12
    月2 日警詢筆錄中所言，其係主動供出販賣之對象中有證人
    戴建志，衡諸常情，被告甲○○果無販售毒品與證人戴建志
    ，其大可如陳稱其餘販售毒品對象般，以綽號或不知其姓名
    答覆警員所詢問之問題即可，是證人戴建志前開於原審中所
    證述之內容，顯係事後迴護被告甲○○之詞，尚不足採。
６、又第一級毒品海洛因及第二級毒品甲基安非他命乃價昂物稀
    之毒品，政府懸為禁令，嚴加查緝，並明定涉有販賣之重刑
    罰責，非但一般國民所週知，更為染有施用毒品者所熟稔；
    參以被告甲○○、丙○○二人均自承染有吸毒惡習（見警(二)
    卷第15、16、24頁），在沒有其他金錢資助下，欲購買海洛
    因、甲基安非他命供己長期施用，已有困難，遑論有餘力無
    償提供毒品予其他人施用，是被告甲○○、丙○○係以營利
    之目的販入海洛因及甲基安非他命，再賺取差價出售與他人
    ，牟利供為自己施用毒品之資金來源，足堪認定。
７、綜上所述，本件被告甲○○與丙○○上揭共同販賣之犯行，
    事證明確，應足認定。
二、論罪科刑
(一)、被告乙○○、丁○○部分
１、查本件被告乙○○、丁○○行為後，槍砲彈藥刀械管制條例
    於94年1 月26日修正公布，並自公布日起第3 日即自94年1
    月28日起施行，而修正前槍砲彈藥刀械管制條例第11條第1
    項及第2 項：「未經許可，製造、販賣或運輸第4 條第1 項
    第1 款所稱其他可發射金屬或子彈具有殺傷力之各式槍砲者
    ，處5 年以上有期徒刑，併科新臺幣1 千萬元以下罰金」、
    「未經許可，轉讓、出租或出借前項所列槍砲者，處3 年以
    上10年以下有期徒刑，併科新臺幣7 百萬元以下罰金」規定
    ，業經修正刪除，另於修正後同條例第8 條第1 項、第2項
    增列：「未經許可，製造、販賣或運輸鋼筆槍、瓦斯槍、麻
    醉槍、獵槍、空氣槍或第4 條第1 項第1 款所定其他可發射
    金屬或子彈具有殺傷力之各式槍砲者，處無期徒刑或5 年以
    上有期徒刑，併科新臺幣1 千萬元以下罰金」、「未經許可
    ，轉讓、出租或出借前項所列槍枝者，處5 年以上有期徒刑
    ，併科新臺幣1 千萬元以下罰金」規定，就前開修正前、後
    規定相互比較之結果，應以被告乙○○、丁○○2 人行為時
    之舊法即修正前槍砲彈藥刀械管制條例第11條第1 項、第2
    項之規定較有利於被告2 人，則就被告2 人此部分犯行，依
    刑法第2 條第1 項但書規定，應適用修正前槍砲彈藥刀械管
    制條例第11條第1 項、第2 項規定論處。至該條例第12條第
    1 項、第2 項之罪並未修正，自無比較新舊法之問題，附此
    敘明。
２、按所謂製造包括創製、改造、組合、混合、化合等行為在內
    ，已損壞之零件加以修理亦屬製造，故改造行為實屬製造行
    為之一種（最高法院86年度台上字第7558號、92年度台上字
    第924號判決參照）；次按所謂「模型槍」係指：原設計非
    供殺敵、物，而使用特殊（空包）子彈，可供田徑比賽起始
    信號或供以嚇退野獸，或供射擊訓練等用途之金屬材質「槍
    枝」，非一般廠商為供觀賞或作樣品所製造之各類「槍枝模
    型」，亦非為市售之各類「玩具槍」，「改造模型槍」係由
    「模型槍」改造而成，且具有殺傷力之槍枝；另槍砲彈藥刀
    械管制條例第11條第1項所稱「其他可發射金屬或子彈具有
    殺傷力之各式槍砲」，泛指該條例第4條第1項第1款列舉以
    外，其他可發射金屬或子彈具殺傷力之槍砲而言，業經內政
    部警政署刑事警察局（90）刑鑑字第83697號函釋在案，而
    扣案之附表一編號1 、2 、34、36、37號5 枝槍枝，均係由
    玩具金屬手槍改造而成，業如前述，是核被告乙○○及丁○○製造前開槍枝及子彈犯行，均係犯修正前槍砲彈藥刀械管
    制條例第11條第1 項之未經許可製造可發射子彈具有殺傷力
    之改造金屬玩具手槍罪、現行槍砲彈藥刀械管制條例第12條
    第1 項之未經許可製造子彈罪，被告丁○○轉讓前開槍枝及
    子彈與另案被告黃雨樵，係犯修正前槍砲彈藥刀械管制條例
    第11條第2 項之未經許可轉讓可發射子彈具有殺傷力之改造
    金屬玩具手槍罪及現行槍砲彈藥刀械管制條例第12條第2 項
    之未經許可轉讓子彈罪。起訴書認被告乙○○、丁○○2 人
    就此部分，涉犯同條例第10條之罪云云，自有未合，惟此業
    據公訴人當庭變更起訴法條（見原審卷(一)第287 頁），本院
    自毋庸依刑事訴訟法第300 條之規定變更起訴法條，附此敘
    明。被告乙○○、丁○○2人 未經許可持有可發射子彈具有
    殺傷力之改造金屬玩具手槍罪及子彈之低度行為，均應為未
    經許可製造可發射子彈具有殺傷力之改造金屬玩具手槍罪及
    子彈之高度行為所吸收，不另論罪。被告乙○○、丁○○就
    上開未經許可製造可發射子彈具有殺傷力之改造金屬玩具手
    槍罪及未經許可製造子彈罪間，均有犯意聯絡及行為分擔，
    均為共同正犯。被告乙○○、丁○○2 人先後多次未經許可
    製造可發射子彈具有殺傷力之改造金屬玩具手槍及子彈犯行
    ，時間緊接，犯罪構成要件相同，顯係各基於概括犯意為之
    ，應分別依連續犯之規定論以一罪，並加重其刑。又被告乙○○、丁○○所犯連續未經許可，製造可發射子彈具有殺傷
    力之改造金屬玩具手槍罪及連續製造子彈罪，其製造槍枝及
    子彈之方法，雖不相同，但被告乙○○、丁○○2 人在同一
    時段內連續製造槍枝及子彈，既然無法明確界定製造之先後
    ，基於罪疑為輕原則，應即視為同時製造，是為一行為觸犯
    二罪名，屬想像競合犯，應從一重以連續未經許可，製造可
    發射子彈具有殺傷力之改造金屬玩具手槍罪處斷（最高法院
    73 年 第1 次刑庭會議決議可資參照）。被告丁○○同時轉
    讓上開槍枝及子彈與另案被告黃雨樵，亦屬一行為觸犯二罪
    名，應依想像競合犯規定，從一重未經許可轉讓可發射子彈
    具有殺傷力之改造金屬玩具手槍罪論斷。被告丁○○上開連
    續未經許可，製造可發射子彈具有殺傷力之改造手槍犯行與
    未經許可轉讓可發射子彈具有殺傷力之改造手槍犯行間，有
    方法目的之牽連關係，應依牽連犯之規定，從一重論以情節
    較重之連續未經許可，製造可發射子彈具有殺傷力之改造手
    槍罪。被告乙○○前因槍砲彈藥刀械管制條例等案件，經本
    院以89年度上更（一）字第369 號判決，分別判處有期徒刑
    10 月 、4 月，應執行有期徒刑1 年確定，於91年5 月27日
    執行完畢等情，有臺灣高等法院被告前案紀錄表及臺灣高雄
    地方法院檢察署被告之刑案資料查註紀錄表在卷可稽（見偵
    (一)卷第2 頁、本院卷(一)第52頁），其受有期徒刑執行完畢，
    5 年內再犯本件最重本刑為有期徒刑以上之罪，為累犯，應
    依刑法第47條規定加重其刑，並遞加重之。被告乙○○及丁○○前開犯行，係為警搜索查獲，自不符合自首之要件，且
    本案亦無因被告丁○○、乙○○自白始查獲本件全部槍枝、
    子彈之情形，是與槍砲彈藥刀械管制條例第18條第1 項、第
    4 項免除或減輕其刑之規定均不相合。又被告甲○○之選任
    辯護人為被告甲○○辯稱：被告甲○○係於警察發現其有販
    毒前即自行供出犯行，應適用刑法第62條自首規定減輕其刑
    云云，惟被告甲○○於本院審理時已供稱：其沒有向警察說
    伊有販賣毒品等語（見本院卷(二)第86、87頁），而當時在場
    負責指揮行動之證人吳政誼亦證稱：甲○○在現場時並沒有
    告訴伊毒品係甲○○所有等語（見本院卷(二)第85、86頁），
    足認被告甲○○根本沒有自首，是被告甲○○之選任辯護人
    上開辯辭不足採。
(二)、被告甲○○部分
１、被告甲○○行為後，新修正之毒品危害防制條例業於93年1
    月9 日生效施行，惟修正前、後就販賣第一級毒品及販賣第
    二級毒品罪之處罰法條均無變更，是亦無比較新舊法之問題
    ，合先敘明。
２、按海洛因為毒品危害防制條例第2 條第2 項第1 款所稱之第
    一級毒品，甲基安非他命為同條項第2 款所稱之第二級毒品
    ，是核被告甲○○所為，係犯毒品危害防制條例第4 條第1
    項之販賣第一級毒品罪及同條第2 項之販賣第二級毒品罪。
    被告甲○○持有第一級毒品、第二級毒品之低度行為，為販
    賣第一級毒品、第二級毒品之高度行為所吸收，不另論罪。
    被告甲○○及丙○○間，就此二犯行均有犯意聯絡及行為分
    擔，均為共同正犯。被告甲○○、丙○○先後多次販賣第一
    級毒品及第二級毒品犯行，時間緊接，犯罪構成要件相同，
    顯係各基於概括犯意為之，應分別依連續犯之規定論以一罪
    ，並就連續販賣第二級毒品部分加重其刑（販賣第二級毒品
    罪法定刑無期徒刑部分，及販賣第一級毒品罪部分，其法定
    刑為死刑、無期徒刑，依刑法第64條第1 項、第65條第1 項
    規定不得加重）。又被告甲○○所犯上開二罪間，犯意各別
    、行為互殊，觸犯構成要件相異之罪名，自應分論併罰。又
    被告甲○○固有販賣第一級毒品海洛因之行為，惟為本件犯
    行之時間僅1 月不到，且販賣之數量非多，與大量販賣毒品
    大盤毒販之惡性顯難比擬，倘科以販賣第一級毒品罪法定最
    輕本刑之無期徒刑，猶屬過重，被告甲○○尚有可堪憫恕之
    處，爰就被告甲○○所犯販賣第一級毒品罪部分，依刑法第
    59條規定酌減其刑。
三、原判決部分應予維持，部分應予撤銷之理由：
(一)、原判決就被告甲○○上訴部分應予駁回之理由：
    原審認被告罪證明確，因而適用毒品危害防制條例第4 條第
    1 項、第2 項、第18條第1 項前段、第19條第1 項，刑法第
    11條、第28條、第56條、第51條第5 款、第59條規定，並審
    酌被告甲○○販賣第一級毒品海洛因及第二級毒品甲基安非
    他命，嚴重危害他人身心健康，惡性非輕，且其於法院審理
    中否認犯行，態度非佳，惟念及被告甲○○尚無任何經論罪
    科刑紀錄，有臺灣高等法院被告前案紀錄表在卷可按（見本
    院卷(一)第51頁），且其販賣毒品之次數、數量並非頻繁、鉅
    大等一切情狀，分別量處販賣第一級毒品部分，處有期徒刑
    10 年 ，販賣第二級毒品部分，處有期徒刑8 年。復敘明扣
    案之附表二編號3 至7 所示之物，經送驗結果，分別為第一
    級毒品海洛因及第二級毒品甲基安非他命，業如前述，應依
    毒品危害防制條例第18條第1 項前段之規定，併予宣告沒收
    銷燬之。至於鑑識耗損之第一級毒品海洛因及第二級毒品甲
    基安非他命，既已滅失，爰不再行諭知沒收銷燬。又扣案之
    附表二編號8 、12所示之電子磅秤2 台及分裝匙2 支，雖係
    被告甲○○販賣毒品所用之物，惟經送驗結果，均有第一級
    毒品海洛因之成分，此有高雄醫學大學附設中和紀念醫院93
    年2 月8 日第9302—43號、第9302—52號檢驗報告在卷可查
    （見原審卷(一)第168 、178 頁），其上既殘留第一級毒品海
    洛因殘渣，與該等毒品殘渣已無法分析剝離，爰依毒品危害
    防制條例第18條第1 項前段規定與毒品殘渣一併宣告沒收銷
    燬之。另扣案之如附表二編號9 至11所示之物，為被告丙○○、甲○○所有，業據其2 人陳明在卷（見原審卷(二)第365
    、366 、372 頁），且係供販賣本件毒品之用，應依毒品危
    害防制條例第19條第1 項規定沒收之。又被告丙○○、甲○○2 人本件販賣毒品所得1 萬元（被告丙○○未能確定其金
    額，稱獲利約1 、2 萬元，復無其他證據可資佐證，自應從
    被告最有利之認定），係被告甲○○為本件犯行所得之財物
    ，應依毒品危害防制條例第19 條 第1 項規定沒收之，如全
    部或一部不能沒收時，並以被告財產抵償之。至於扣案之如
    附表二編號13至編號19所示物品，因無證據證明與被告甲○○本件犯行有何關係，爰不為沒收之宣告。其認事用法，核
    無不合，量刑亦屬允當。被告甲○○上訴意旨否認犯罪，指
    摘原判決不當，為無理由，應予駁回。
(二)、原判決就被告乙○○、丁○○部分應予撤銷之理由：
１、原審就被告乙○○、丁○○部分據以論處罪刑，固非無見；
    惟查：被告乙○○、丁○○2 人並未將製造完成之槍彈販
    賣予被告甲○○（此詳如後述），原審未察，逕就此部分為
    論罪科刑，自有未合。原審判決既已於理由中敘明：被告
    乙○○、丁○○2 人未經許可持有可發射子彈具有殺傷力之
    改造金屬玩具手槍罪及子彈之低度行為，均應為未經許可製
    造可發射子彈具有殺傷力之改造金屬玩具手槍罪及子彈之高
    度行為所吸收，「不另論罪」等語，然其於據上論結欄內復
    引用修正前槍砲彈藥刀械管制條例第11條第4 項、修正後槍
    砲彈藥刀械管制條例第12條第4 項之法條為其論罪科刑之依
    據，亦有未當。原審判決於主文及理由欄中均記明被告乙○○、丁○○罰金部分易服勞役之折算標準，惟於據上論結
    中漏引刑法第42條第3 項之規定，尚有未洽。附表一編號
    36、37、38號所示之槍彈，為黃雨樵案件中扣押，且已經丁○○轉讓予黃雨樵，自無庸本案為沒收之諭知，原審未察並
    於本案宣告沒收，亦有未合。被告丁○○上訴意旨否認犯罪
    ，指摘原判決不當，雖無理由；惟被告乙○○以沒有販賣槍
    枝給被告甲○○為由提起上訴，為有理由，且原判決有上開
    可議之處，自應由本院將原判決關於被告乙○○、丁○○部
    分撤銷改判。
２、審酌被告乙○○及丁○○未經許可非法改造玩具手槍及子彈
    ，其所改造之槍枝5 枝及子彈31顆，均具有殺傷力，可於瞬
    間取人性命，影響所及，非僅危及他人之生命安全，並且嚴
    重損害社會治安之維護，所為危害社會秩序及人民生命財產
    安全甚鉅，惡性非輕，而被告丁○○除警詢曾為1 次自白外
    ，均全然否認犯行，犯後態度非佳，被告乙○○則坦承全部
    犯行，犯後態度較佳，惟念及被告丁○○尚無任何經論罪科
    刑紀錄，有臺灣高等法院被告前案紀錄表在卷可按（見本院
    卷(一)第57頁），復參以其2 人完成改造之槍枝達3 枝、子彈
    達31顆，而被告丁○○係提議為本件犯行並為實施轉讓者等
    一切情狀，分別量處如主文第二、三項所示之刑，罰金部分
    並諭知如易服勞役，以罰金總額與6 個月之日數比例折算。
３、扣案如附表一編號1 、2 、34所示之槍枝3 枝（含彈匣3 個
    ）以及附表一編號3 所示之子彈18顆（不含經試射擊發者）
    ，均屬違禁物，不問屬於犯人與否，均應依刑法第38條第1
    項第1 款之規定，宣告沒收；扣案如附表一編號4 至15所示
    之物，為被告乙○○所有供製造本件槍枝、子彈所用之物，
    業據被告乙○○自陳在卷（見原審卷(二)第375 至384 頁、警
    (一)卷第6 頁；至於被告乙○○於警詢中關於此部分之陳述有
    部分與其於原審審理時之陳述不同，應以原審逐一提示後之
    陳述較為正確可信），爰依刑法第38條第1 項第2 款之規定
    ，均宣告沒收。至附表一編號3 所示之經擊發之子彈6 顆，
    既已滅失，而附表一編號16至33、編號35所示之物，則無證
    據證明與本件犯行有何相關，又附表一編號36、37、38號所
    示之槍彈，為黃雨樵案件中扣押，且已經丁○○轉讓予黃雨
    樵，自均無庸為沒收之諭知，併此敘明。
四、不另為無罪諭知部分
(一)、公訴意旨另以：被告乙○○與丁○○除製造前開5 枝槍枝及
    子彈31顆外，另有共同製造槍枝2 枝及子彈5 顆，且將其中
    1 枝即附表二編號1 所示之槍枝及子彈5 顆，於92年8 、9
    月間某日，在高雄市○鎮區○○街5 號住處，以每發子彈8
    百元之價格，槍枝4 萬5 千元之價格，販賣給被告甲○○，
    因認被告乙○○、丁○○另涉有修正前槍砲彈藥刀械管制條
    例第10條第1 項、第12條第1 項之製造、販賣槍枝、子彈罪
    嫌。
(二)、公訴人認被告乙○○、丁○○2 人另涉有上開犯行，無非係
    以被告乙○○於警詢及偵訊中之自白、及被告甲○○之供述
    為依據，訊據被告乙○○、丁○○均堅決否認有上開犯行，
    均辯稱：沒有販賣槍枝、子彈給甲○○等語。經查：
１、被告甲○○就其為警查扣之槍枝來源，於檢察官第一次偵訊
    時稱：槍是今年5 月多在前鎮區○○街5 號向丁○○以4 萬
    5 千元購得，子彈是後來以一顆8 百元代價購買5 顆，我試
    射4 顆等語（見偵(二)卷第12頁），嗣於檢察官第二次偵訊時
    即改稱：槍是寶哥的，不是我去買的，是警察叫我指認高某
    的等語（見偵(二)卷第30頁），及至原審審理時復改稱：槍枝
    是去被告乙○○家拿的，當時是到被告乙○○家玩，一時好
    奇，向他借壹把槍回去，之後就一直持有該槍及5 顆子彈云
    云（見原審卷(一)第234 、288 、289 頁），嗣於原審又改謂
    ：沒有跟乙○○買槍，是警察叫我這樣講的云云（見原審卷
    (二)第46、93頁），復改稱槍彈是向乙○○借的等語（見原審
    卷(二)第97、99頁、本院卷(一)第91頁），被告甲○○對於槍枝
    、子彈之來源前後有三種不同之供述，忽謂槍枝是向被告丁○○購買，忽謂槍枝是寶哥的，又反稱槍枝是向被告乙○○
    拿的，被告甲○○之供述反反覆覆，實難信為真實。復參以
    被告甲○○所持有之子彈1 顆經送鑑驗結果，係為合法兵工
    廠所生產之制式子彈，要難為被告乙○○、丁○○2 人所能
    製造，是被告甲○○此部分之供述已與事實不符。再參酌附
    表二編號1 之槍枝，經送請內政部警政署刑事警察局與附表
    一編號1 、2 、34之槍枝比對結果，前者槍管內「無」膛線
    ，槍管係以玩具槍彈室加裝土造金屬管而成，滑套前端「有
    」加金屬套環，後者槍管內「有」膛線，整枝槍管均為土造
    ，滑套前端「沒有」加金屬套環，因認前者之改造方式與後
    者不同，此有該局94年10月27日刑鑑字第09 40151775 號函
    及其所附之送鑑槍枝比較表在卷可考（見本院卷(二)第12至16
    頁），被告甲○○持有之槍枝既與被告乙○○自承之其他槍
    枝製造方式不同，被告甲○○之指述又有嚴重瑕疵，自難僅
    憑被告甲○○之指訴，而謂於被告甲○○處查獲之槍彈係被
    告丁○○、乙○○製造後再販賣予被告甲○○。
２、公訴意旨雖指控乙○○製造7 枝玩具手槍，但僅提出附表一
    編號1 、2 、34、36、37號及附表二編號1 共6 枝槍枝為證
    （其中5 枝為乙○○製造，1 枝不是乙○○製造，有如前述
    ），至於公訴意旨所指之第7 枝槍枝之型式、何人持有等相
    關資料，公訴人並未提出，亦無從鑑定其是否具有殺傷力，
    此外，復查無其他證據證明被告乙○○及丁○○2 人除製造
    附表一編號1 、2 、34、36、37號5 枝槍枝外，另有製造其
    他槍枝之犯行，依刑事訴訟法第156 條第2 項之規定，自無
    法僅以被告乙○○於警詢之前揭自白，遽為被告乙○○、丁○○2 人有此部分犯行之認定。
(三)、綜上所述，此部分犯罪不能證明，本應為無罪之諭知，惟因
    公訴人認此部分與前開已經起訴並經本院認定有罪部分，有
    連續犯之裁判上一罪關係，爰不另為無罪之諭知。
五、同案被告丙○○，及被告甲○○持有槍彈部分，均經被告丙○○、甲○○撤回上訴而確定（見本院卷(一)第87、121頁）
    ，自不另論列，附此敘明。
六、至葉賢保販賣第一級毒品海洛因及第二級毒品甲基安非他命
    犯行，應由檢察官另行分案偵辦，附此敘明。
據上論結，應依刑事訴訟法第368 條、第369 條第1 項前段、第
364 條、第299 條第1 項前段，修正前槍砲彈藥刀械管制條例第
11條第1 項、第2 項、槍砲彈藥刀械管制條例第12條第1 項、第
2 項，刑法第2 條第1 項但書、第11條前段、第28條、第56 條
、第55條、第47條、第38條第1 項第1 款、第2 款、第42條第3
項，罰金罰鍰提高標準條例第2 條，現行法規所定貨幣單位折算
新臺幣條例第2 條，判決如主文。
本案經檢察官林應華到庭執行職務。
中    華    民    國    95    年    1     月    9     日
                  刑事第八庭    審判長法  官  李炫德
                                      法  官  洪慶鐘
                                      法  官  李淑惠
以上正本證明與原本無異。
如不服本判決應於收受本判決後10日內向本院提出上訴書狀，其
未敘述上訴理由者，並得於提起上訴後10日內向本院補提理由書
狀（均須按他造當事人之人數附繕本）「切勿逕送上級法院」。
中    華    民    國    95    年    1     月    9     日
                                      書記官  盧雅婷
附錄本件判決論罪科刑法條：
修正前槍砲彈藥刀械管制條例第11條：
未經許可，製造、販賣或運輸第四條第一項第一款所稱其他可發
射金屬或子彈具有殺傷力之各式槍砲者，處五年以上有期徒刑，
併科新臺幣一千萬元以下罰金。
未經許可，轉讓、出租或出借前項所列槍砲者，處三年以上十年
以下有期徒刑，併科新臺幣七百萬元以下罰金。
意圖供自己或他人犯罪之用，而犯前二項之罪者，處無期徒刑或
七年以上有期徒刑，併科新臺幣一千萬元以下罰金。
未經許可，持有、寄藏或意圖販賣而陳列第一項所列槍砲者，處
一年以上七年以下有期徒刑，併科新臺幣七百萬元以下罰金。
第一項至第三項之未遂犯罰之。
槍砲彈藥刀械管制條例第12條：
未經許可，製造、販賣或運輸子彈者，處一年以上七年以下有期
徒刑，併科新台幣五百萬元以下罰金。
未經許可，轉讓、出租或出借子彈者，處六月以上五年以下有期
徒刑，併科新台幣三百萬元以下罰金。
意圖供自己或他人犯罪之用，而犯前二項之罪者，處三年以上十
年以下有期徒刑，併科新台幣七百萬元以下罰金。
未經許可，持有、寄藏或意圖販賣而陳列子彈者，處五年以下有
期徒刑，併科新台幣三百萬元以下罰金。
第一項至第三項之未遂犯罰之。
毒品危害防制條例第4條第1項、第2項：
製造、運輸、販賣第一級毒品者，處死刑或無期徒刑；處無期徒
刑者，得併科新台幣一千萬元以下罰金。
製造、運輸、販賣第二級毒品者，處無期徒刑或七年以上有期徒
刑，得併科新台幣七百萬元以下罰金。
附表一：
┌──┬─────────────────┬─────┐
│編號│物品                              │數量      │
├──┼─────────────────┼─────┤
│1   │仿ＢＥＲＥＴＴＡ廠８４型半自動手槍│1支       │
│    │之改造金屬玩具手槍（槍枝管制編號：│          │
│    │0000000000號）          │          │
├──┼─────────────────┼─────┤
│2   │仿ＧＬＯＣＫ廠１７型半自動手槍之改│1支       │
│    │造金屬玩具手槍（槍枝管制編號：１１│          │
│    │00000000號）（含彈匣2個 ）│          │
├──┼─────────────────┼─────┤
│3   │子彈（2顆土造子彈，已擊發1顆；23顆│25顆（經試│
│    │改造子彈，已擊發6顆）             │射後餘18顆│
│    │                                  │）        │
├──┼─────────────────┼─────┤
│4   │銑刀                              │15支      │
├──┼─────────────────┼─────┤
│5   │使用過已損壞之銑刀（最大支者）    │1支       │
├──┼─────────────────┼─────┤
│6   │鑽頭（以橡皮筋捆起者）            │5支       │
├──┼─────────────────┼─────┤
│7   │銑刀夾頭                          │6支       │
├──┼─────────────────┼─────┤
│8   │石製打光頭                        │10支      │
├──┼─────────────────┼─────┤
│9   │鋼製打光頭（非最大支者）          │3支       │
├──┼─────────────────┼─────┤
│10  │手提式鑽頭機                      │1台       │
├──┼─────────────────┼─────┤
│11  │槍管來復線拉線鋼刀                │7個       │
├──┼─────────────────┼─────┤
│12  │銑床機（交被告乙○○之父保管）    │1具       │
├──┼─────────────────┼─────┤
│13  │鑽頭機（交被告乙○○之父保管）    │1具       │
├──┼─────────────────┼─────┤
│14  │游標卡尺                          │1支       │
├──┼─────────────────┼─────┤
│15  │石製打光頭                        │1支       │
├──┼─────────────────┼─────┤
│16  │鴛鴦炮包裝盒                      │6盒       │
├──┼─────────────────┼─────┤
│17  │截斷之銅管（扣押物品目錄表原記載為│31只      │
│    │子彈半成品，惟經法務部調查局檢視後│          │
│    │認係截斷之銅管，見原審卷(二)第56頁）│          │
├──┼─────────────────┼─────┤
│18  │彈簧                              │15條      │
├──┼─────────────────┼─────┤
│19  │彈簧                              │1條       │
├──┼─────────────────┼─────┤
│20  │使用過已損壞之銑刀（非最大支者）  │10支      │
├──┼─────────────────┼─────┤
│21  │車刀                              │2支       │
├──┼─────────────────┼─────┤
│22  │鑽頭（未以橡皮筋捆起者）          │47支      │
├──┼─────────────────┼─────┤
│23  │有金屬管狀物包覆之鑽頭            │2支       │
├──┼─────────────────┼─────┤
│24  │鋼鋸                              │1支       │
├──┼─────────────────┼─────┤
│25  │六角扳手                          │2支       │
├──┼─────────────────┼─────┤
│26  │扳手                              │1支       │
├──┼─────────────────┼─────┤
│27  │布製打光頭                        │2顆       │
├──┼─────────────────┼─────┤
│28  │鋼製打光頭（最大支者）            │1支       │
├──┼─────────────────┼─────┤
│29  │虎頭鉗                            │2具       │
├──┼─────────────────┼─────┤
│30  │切割機                            │1具       │
├──┼─────────────────┼─────┤
│31  │銅條（中空）                      │5條       │
├──┼─────────────────┼─────┤
│32  │銅條（實心）                      │9條       │
├──┼─────────────────┼─────┤
│33  │吸食器                            │1具       │
├──┼─────────────────┼─────┤
│34  │仿ＧＬＯＣＫ廠１７型半自動手槍之改│1支       │
│    │造金屬玩具手槍（槍枝管制編號：１１│          │
│    │00000000號）（含彈匣1個） │          │
├──┼─────────────────┼─────┤
│35  │擦槍工具                          │1批       │
├──┼─────────────────┼─────┤
│36  │仿ＧＬＯＣＫ廠２７型半自動手槍之改│1支       │
│    │造金屬玩具手槍（槍枝管制編號：１１│          │
│    │00000000號）（含彈匣1個） │          │
├──┼─────────────────┼─────┤
│37  │仿ＧＬＯＣＫ廠１７型半自動手槍之改│1支       │
│    │造金屬玩具手槍（槍枝管制編號：１１│          │
│    │00000000號）（含彈匣1個 ）│          │
├──┼─────────────────┼─────┤
│38  │子彈（土造子彈3顆，採樣1顆試射；改│6顆（試射 │
│    │造子彈3顆，採樣1顆試射）          │後餘4顆 ）│
└──┴─────────────────┴─────┘
附表二：
┌──┬─────────────────┬─────┐
│編號│物品                              │數量      │
├──┼─────────────────┼─────┤
│1   │仿ＧＬＯＣＫ廠２７型半自動手槍之改│1支       │
│    │造金屬玩具手槍（槍枝管制編號：１１│          │
│    │00000000號）（含彈匣1個） │          │
├──┼─────────────────┼─────┤
│2   │制式子彈                          │1顆       │
├──┼─────────────────┼─────┤
│3   │第一級毒品海洛因（驗後淨重11.26公 │1包       │
│    │克，空包裝重0.66公克），純度百分之│          │
│    │30.57，純質淨重3.44公克           │          │
├──┼─────────────────┼─────┤
│4   │第一級毒品海洛因（驗後淨重共計7.67│5包       │
│    │公克，空包裝重共計1.65公克），純度│          │
│    │百分之71.61，純質淨重5.49公克     │          │
├──┼─────────────────┼─────┤
│5   │含有第二級毒品甲基安非他命成分之白│1包       │
│    │色粉末（驗後淨重86.37公克，空包裝 │          │
│    │重1.13公克）                      │          │
├──┼─────────────────┼─────┤
│6   │第二級毒品甲基安非他命（驗後毛重共│5包       │
│    │計190公克）                       │          │
├──┼─────────────────┼─────┤
│7   │第二級毒品甲基安非他命（驗後毛重共│1包       │
│    │計10.9公克）                      │          │
├──┼─────────────────┼─────┤
│8   │電子磅秤                          │2台       │
├──┼─────────────────┼─────┤
│9   │丙○○所有之電話號碼：０９１３８３│3具       │
│    │４８３５號、0000000000號│          │
│    │、0000000000號行動電話（│          │
│    │均含ＳＩＭ卡）                    │          │
├──┼─────────────────┼─────┤
│10  │帳冊                              │1本       │
├──┼─────────────────┼─────┤
│11  │夾鏈袋                            │1批       │
├──┼─────────────────┼─────┤
│12  │分裝匙                            │2支       │
├──┼─────────────────┼─────┤
│13  │玻璃球                            │1個       │
├──┼─────────────────┼─────┤
│14  │吸食過摻有第一級毒品海洛因之香菸  │15支      │
├──┼─────────────────┼─────┤
│15  │第二級毒品ＭＤＭＡ                │1顆       │
├──┼─────────────────┼─────┤
│16  │吸食器                            │3組       │
├──┼─────────────────┼─────┤
│17  │白色粉末（未發現含法定毒品）驗後淨│3包       │
│    │重共計6.17公克，空包裝重共計0.98公│          │
│    │克）                              │          │
├──┼─────────────────┼─────┤
│18  │現金                              │1萬1千3   │
│    │                                  │百元      │
├──┼─────────────────┼─────┤
│19  │除電話號碼：0000000000號│6具       │
│    │、0000000000號、０９１５│          │
│    │１３２９４３號以外之行動電話      │          │
└──┴─────────────────┴─────┘


司法院資訊處製作；財團法人民間司法改革基金會備份。
